臺灣高等法院刑事裁定
111年度抗字第395號
抗  告  人
即  受刑人  黃家富



上列抗告人即受刑人因聲請定其應執行刑案件，不服臺灣新北地
方法院中華民國111年1月28日裁定（111年度聲字第336號），提
起抗告，本院裁定如下：
    主  文
抗告駁回。  
    理  由
一、原裁定意旨略以：抗告人即受刑人黃家富因犯如附表所示竊
    盜等47罪，先後經臺灣士林地方法院、臺灣臺北地方法院、
    臺灣新北地方法院及本院判處如附表所示之刑，並均經確定
    在案，有各該判決書及本院被告前案紀錄表在卷可稽。又附
    表編號3至7、33至36、44至46所示不得易科罰金之罪與附表
    其餘得易科罰金之罪，業據受刑人分別就其受宣告之上開有
    期徒刑，具狀請求檢察官聲請定應執行刑，此有定刑聲請切
    結書1紙在卷可按。並查附表編號1、2所示罪刑曾經原審法
    院以110年度聲字第3013號裁定應執行有期徒刑9月確定、編
    號3至7、8至22所示罪刑，經臺灣士林地方法院以110年度審
    易字第395號判決分別定應執行有期徒刑3年、3年6月確定、
    編號23至32、33至36所示罪刑，經本院以110年度上易字第1
    131號判決分別定應執行有期徒刑3年、2年6月確定、編號37
    至43、44至45所示罪刑，經臺灣臺北地方法院以110年度審
    易字第471號判決分別定應執行有期徒刑1年2月、1年確定，
    原審法院認聲請為正當，爰裁定應執行有期徒刑15年等語。
二、抗告意旨略以：臺灣高等法院99年度抗字第229號毒品及竊
    盜罪、新北地院104年度訴字第943號毒品罪、宜蘭地方法院
    107年度原訴字第15號、臺灣高等法院108年度上訴字460號
    、109年度聲字第2727號等案件，受刑人所犯各罪刑期總和
    與法院所定之應執行刑均差距甚多，可供參酌。於審核數罪
    併罰，定應執行刑時，需以寬懷憫恕為較合乎公平原則、比
    例原則之裁量，抗告人犯案時間為民國109年5月至12月間，
    屬同時間所犯，檢察官先後判決，抗告人真心悔過，請給予
    自新機會等語。
三、按法律上屬於自由裁量之事項，並非概無法律性之拘束。法
    院就自由裁量權之行使，除不得逾越法律所規定範圍之外部
    性界限外，尚應受比例原則、公平正義原則之規範，謹守法
    律秩序之理念，體察法律之規範目的，使其結果實質正當，
    合於裁量之內部性界限，俾與立法本旨相契合。刑法第51條
    第5款規定數罪併罰，宣告多數有期徒刑者，應於各刑中之
    最長期以上，各刑合併之刑期以下，定其應執行之刑期，但
    不得逾30年。其就數罪併罰，固非採併科主義，而係採限制
    加重主義，就俱發各罪中，以最重之宣告刑為基礎，由法院
    參酌他罪之宣告刑，裁量加重定之，且不得逾法定之30年最
    高限制，此即外部性界限。然上揭定其應執行刑，既屬刑法
    賦予法院自由裁量之事項，其應受內部性界限之拘束，要屬
    當然。而刑法修正將連續犯、常業犯規定悉予刪除，考其立
    法目的，係基於刑罰公平原則考量，杜絕僥倖犯罪心理，並
    避免鼓勵犯罪之誤解，乃改採一行為一罪一罰。是定其刑期
    時，除仍應就各別刑罰規範之目的、輕重罪間體系之平衡、
    整體犯罪非難評價、各行為彼此間之偶發性、與被告前科之
    關聯性、各行為所侵害法益之專屬性或同一性、數罪對法益
    侵害之加重效應、罪數所反映之被告人格特性與犯罪傾向等
    ，為綜合判斷外，尤須參酌上開實現刑罰公平性，以杜絕僥
    倖、減少犯罪之立法意旨，為妥適之裁量（最高法院100年
    度台上字第5342號判決意旨參照）。
四、查抗告人因犯如附表所示竊盜等案件，先後經法院判處如附
    表所示之有期徒刑（聲請書及原裁定附表編號3之「備註」
    欄，應更正為如本裁定附表所示），且均分別確定在案，有
    各該判決書及本院被告前案紀錄表在卷可按，抗告人並已請
    求就附表所示得易科罰金之罪與不得易科罰金之罪合併定應
    執行刑，有定刑聲請切結書在卷可按（見執聲卷第21頁），
    從而原審認本件聲請為正當，於各該刑期及曾定應執行刑總
    和之限制下，定其應執行之刑為有期徒刑15年，並未逾越刑
    法第51條第5項所定之外部界限，亦未逾越自由裁量之內部
    界限，且有再給予折扣，當屬法院於個案中之職權行使，要
    與公平正義原則、比例原則均屬無違，並無違法或不當之處
    。抗告人雖執前詞抗告，惟按數罪併罰之定應執行刑，係出
    於刑罰經濟與責罰相當之考量，並非在於給予受刑人不當利
    益，本案抗告人如附表編號1至45所示各罪原刑期總和為有
    期徒刑18年9月，前經定應執行刑後之總和為有期徒刑14年1
    1月，已寬減達3年10月之多，加計編號46、47後之刑期總和
    為有期徒刑15年9月，原裁定所定之應執行刑為有期徒刑15
    年，已又再寬減達9月之多，顯已考量抗告人所犯數罪屬相
    同類型之竊盜罪，犯罪時間相近，手段、動機及目的相類，
    責任非難重複性高等情，衡酌抗告人係於短時間內大量犯罪
    ，被害人數眾多所顯現之人格特質及犯罪傾向，本院認原裁
    定據以裁量所定之執行刑應屬適當。又個案情節不同，抗告
    人所舉他案，尚難比附援引，亦無拘束其他法院裁量權自由
    行使之效力，抗告人以此請求本院更定應執行刑，自非可採
    。綜上，原裁定並無違誤或不當之處，抗告人徒憑己意，任
    執與原裁定無關之他案為據，指摘原裁定不當，請求重新從
    輕定其應執行刑而提起抗告，其抗告為無理由，應予駁回。
據上論斷，應依刑事訴訟法第412條，裁定如主文。
中　　華　　民　　國　　111 　年　　3 　　月　　31　　日
                  刑事第二十庭  審判長法　官　王復生
                                      法　官　蕭世昌
                                      法　官　張紹省
以上正本證明與原本無異。
不得再抗告。
                                      書記官  莫佳樺
中　　華　　民　　國　　111 　年　　3 　　月　　31　　日
附表：
編號  1 2 3 罪名  竊盜 竊盜 竊盜 宣告刑  有期徒刑7月 有期徒刑3月 有期徒刑7月 犯罪日期  109年10月1日 109年5月間 109年8月6日 偵查(自訴)機關年度案號  新北地檢109年度毒偵字第37957號 新北地檢109年度毒偵字第37957號 士林地檢110年度偵字第831、257、832、1178、1187、2233、2705號、110年度偵緝字第101、102、103、104、105、107、108、109、110、111、112、113、114、115、116、117、118號 最後 事實審 法院 新北地院 新北地院 士林地院  案號 110年度審易字第39號 110年度審易字第39號 110年度審易字第395號  判決日期 110年2月8日 110年2月8日 110年5月24日 確定 判決 法院 新北地院 新北地院 士林地院  案號 110年度審易字第39號 110年度審易字第39號 110年度審易字第395號  判決 確定日期 110年3月23日 110年3月23日 110年7月5日 是否為得易科罰金之案件  否 是 否 備           註  新北地檢110年度執字第3975號 新北地檢109年度執字第3974號 士林地檢110年度執字第3541號 編號3至7應執行有期徒刑3年   編號1、2經新北地院110年度聲字第3013號裁定應執行有期徒刑9月   

編號  4 5 6 罪名  竊盜 竊盜 竊盜 宣告刑  有期徒刑7月 有期徒刑9月 有期徒刑7月 犯罪日期  109年8月12日 109年9月4日 109年9月28日 偵查(自訴)機關年度案號  士林地檢110年度偵字第831、257、832、1178、1187、2233、2705號、110年度偵緝字第101、102、103、104、105、107、108、109、110、111、112、113、114、115、116、117、118號   最後 事實審 法院 士林地院 士林地院 士林地院  案號 110年度審易字第395號 110年度審易字第395號 110年度審易字第395號  判決日期 110年5月24日 110年5月24日 110年5月24日 確定 判決 法院 士林地院 士林地院 士林地院  案號 110年度審易字第395號 110年度審易字第395號 110年度審易字第395號  判決 確定日期 110年7月5日 110年7月5日 110年7月5日 是否為得易科罰金之案件  否 否 否 備           註  士林地檢110年度執字第3541號 編號3至7應執行有期徒刑3年   

編號  7 8 9 罪名  竊盜 竊盜 竊盜 宣告刑  有期徒刑9月 有期徒刑4月 有期徒刑5月 犯罪日期  109年11月19日 109年8月8日 109年8月10日至24日 偵查(自訴)機關年度案號  士林地檢110年度偵字第831、257、832、1178、1187、2233、2705號、110年度偵緝字第101、102、103、104、105、107、108、109、110、111、112、113、114、115、116、117、118號   最後 事實審 法院 士林地院 士林地院 士林地院  案號 110年度審易字第395號 110年度審易字第395號 110年度審易字第395號  判決日期 110年5月24日 110年5月24日 110年5月24日 確定 判決 法院 士林地院 士林地院 士林地院  案號 110年度審易字第395號 110年度審易字第395號 110年度審易字第395號  判決 確定日期 110年7月5日 110年7月5日 110年7月5日 是否為得易科罰金之案件  否 是 是 備           註  士林地檢110年度執字第3541號 編號3至7應執行有期徒刑3年 士林地檢110年度執字第3540號 編號8至22應執行有期徒刑3年6月  

編號  10 11 12 罪名  竊盜 竊盜 竊盜 宣告刑  有期徒刑4月 有期徒刑3月 有期徒刑3月 犯罪日期  109年9月24日 109年10月9日 109年10月13日 偵查(自訴)機關年度案號  士林地檢110年度偵字第831、257、832、1178、1187、2233、2705號、110年度偵緝字第101、102、103、104、105、107、108、109、110、111、112、113、114、115、116、117、118號   最後 事實審 法院 士林地院 士林地院 士林地院  案號 110年度審易字第395號 110年度審易字第395號 110年度審易字第395號  判決日期 110年5月24日 110年5月24日 110年5月24日 確定 判決 法院 士林地院 士林地院 士林地院  案號 110年度審易字第395號 110年度審易字第395號 110年度審易字第395號  判決 確定日期 110年7月5日 110年7月5日 110年7月5日 是否為得易科罰金之案件  是 是 是 備           註  士林地檢110年度執字第3540號 編號8至22應執行有期徒刑3年6月   

編號  13 14 15 罪名  竊盜 竊盜 竊盜 宣告刑  有期徒刑3月 有期徒刑5月 有期徒刑3月 犯罪日期  109年10月21日 109年10月22日 109年10月24日 偵查(自訴)機關年度案號  士林地檢110年度偵字第831、257、832、1178、1187、2233、2705號、110年度偵緝字第101、102、103、104、105、107、108、109、110、111、112、113、114、115、116、117、118號   最後 事實審 法院 士林地院 士林地院 士林地院  案號 110年度審易字第395號 110年度審易字第395號 110年度審易字第395號  判決日期 110年5月24日 110年5月24日 110年5月24日 確定 判決 法院 士林地院 士林地院 士林地院  案號 110年度審易字第395號 110年度審易字第395號 110年度審易字第395號  判決 確定日期 110年7月5日 110年7月5日 110年7月5日 是否為得易科罰金之案件  是 是 是 備           註  士林地檢110年度執字第3540號 編號8至22應執行有期徒刑3年6月   

編號  16 17 18 罪名  竊盜 竊盜 竊盜 宣告刑  有期徒刑3月 有期徒刑4月 有期徒刑3月 犯罪日期  109年11月15日 109年11月20日 109年11月25日 偵查(自訴)機關年度案號  士林地檢110年度偵字第831、257、832、1178、1187、2233、2705號、110年度偵緝字第101、102、103、104、105、107、108、109、110、111、112、113、114、115、116、117、118號   最後 事實審 法院 士林地院 士林地院 士林地院  案號 110年度審易字第395號 110年度審易字第395號 110年度審易字第395號  判決日期 110年5月24日 110年5月24日 110年5月24日 確定 判決 法院 士林地院 士林地院 士林地院  案號 110年度審易字第395號 110年度審易字第395號 110年度審易字第395號  判決 確定日期 110年7月5日 110年7月5日 110年7月5日 是否為得易科罰金之案件  是 是 是 備           註  士林地檢110年度執字第3540號 編號8至22應執行有期徒刑3年6月   

編號  19 20 21 罪名  竊盜 竊盜 竊盜 宣告刑  有期徒刑3月 有期徒刑3月 有期徒刑3月 犯罪日期  109年12月1日 109年12月1日 109年12月2日 偵查(自訴)機關年度案號  士林地檢110年度偵字第831、257、832、1178、1187、2233、2705號、110年度偵緝字第101、102、103、104、105、107、108、109、110、111、112、113、114、115、116、117、118號   最後 事實審 法院 士林地院 士林地院 士林地院  案號 110年度審易字第395號 110年度審易字第395號 110年度審易字第395號  判決日期 110年5月24日 110年5月24日 110年5月24日 確定 判決 法院 士林地院 士林地院 士林地院  案號 110年度審易字第395號 110年度審易字第395號 110年度審易字第395號  判決 確定日期 110年7月5日 110年7月5日 110年7月5日 是否為得易科罰金之案件  是 是 是 備           註  士林地檢110年度執字第3540號 編號8至22應執行有期徒刑3年6月   

編號  22 23 24 罪名  竊盜 竊盜 竊盜 宣告刑  有期徒刑3月 有期徒刑5月 有期徒刑5月 犯罪日期  109年12月26日 109年6月10日 109年6月22日 偵查(自訴)機關年度案號  士林地檢110年度偵字第831、257、832、1178、1187、2233、2705號、110年度偵緝字第101、102、103、104、105、107、108、109、110、111、112、113、114、115、116、117、118號 士林地檢109年度偵字第11394號、第12965號、第13175號、第13441號、第13656號、第14228號、第15089號、第15185號、第15281號、第15282號、第15725號、第15791號、第16203號  最後 事實審 法院 士林地院 臺灣高等法院 臺灣高等法院  案號 110年度審易字第395號 110年度上易字第1131號 110年度上易字第1131號  判決日期 110年5月24日 110年8月25日 110年8月25日 確定 判決 法院 士林地院 臺灣高等法院 臺灣高等法院  案號 110年度審易字第395號 110年度上易字第1131號 110年度上易字第1131號  判決 確定日期 110年7月5日 110年8月25日 110年8月25日 是否為得易科罰金之案件  是 是 是 備           註  士林地檢110年度執字第3540號 編號8至22應執行有期徒刑3年6月 士林地檢110年度執字第3581號 編號23至32應執行有期徒刑3年  

編號  25 26 27 罪名  竊盜 竊盜 竊盜 宣告刑  有期徒刑4月 有期徒刑6月 有期徒刑4月 犯罪日期  109年7月6日 109年7月7日 109年7月28日 偵查(自訴)機關年度案號  士林地檢109年度偵字第11394號、第12965號、第13175號、第13441號、第13656號、第14228號、第15089號、第15185號、第15281號、第15282號、第15725號、第15791號、第16203號   最後 事實審 法院 臺灣高等法院 臺灣高等法院 臺灣高等法院  案號 110年度上易字第1131號 110年度上易字第1131號 110年度上易字第1131號  判決日期 110年8月25日 110年8月25日 110年8月25日 確定 判決 法院 臺灣高等法院 臺灣高等法院 臺灣高等法院  案號 110年度上易字第1131號 110年度上易字第1131號 110年度上易字第1131號  判決 確定日期 110年8月25日 110年8月25日 110年8月25日 是否為得易科罰金之案件  是 是 是 備           註  士林地檢110年度執字第3581號 編號23至32應執行有期徒刑3年   

編號  28 29 30 罪名  竊盜 竊盜 竊盜 宣告刑  有期徒刑5月 有期徒刑4月 有期徒刑5月 犯罪日期  109年8月3日 109年8月6日 109年8月17日 偵查(自訴)機關年度案號  士林地檢109年度偵字第11394號、第12965號、第13175號、第13441號、第13656號、第14228號、第15089號、第15185號、第15281號、第15282號、第15725號、第15791號、第16203號   最後 事實審 法院 臺灣高等法院 臺灣高等法院 臺灣高等法院  案號 110年度上易字第1131號 110年度上易字第1131號 110年度上易字第1131號  判決日期 110年8月25日 110年8月25日 110年8月25日 確定 判決 法院 臺灣高等法院 臺灣高等法院 臺灣高等法院  案號 110年度上易字第1131號 110年度上易字第1131號 110年度上易字第1131號  判決 確定日期 110年8月25日 110年8月25日 110年8月25日 是否為得易科罰金之案件  是 是 是 備           註  士林地檢110年度執字第3581號 編號23至32應執行有期徒刑3年   

編號  31 32 33 罪名  竊盜 竊盜 竊盜 宣告刑  有期徒刑3月 有期徒刑3月 有期徒刑8月 犯罪日期  109年8月30日23時許至31日0時20分間之某時許 109年9月6日 109年7月7日 偵查(自訴)機關年度案號  士林地檢109年度偵字第11394號、第12965號、第13175號、第13441號、第13656號、第14228號、第15089號、第15185號、第15281號、第15282號、第15725號、第15791號、第16203號   最後 事實審 法院 臺灣高等法院 臺灣高等法院 臺灣高等法院  案號 110年度上易字第1131號 110年度上易字第1131號 110年度上易字第1131號  判決日期 110年8月25日 110年8月25日 110年8月25日 確定 判決 法院 臺灣高等法院 臺灣高等法院 臺灣高等法院  案號 110年度上易字第1131號 110年度上易字第1131號 110年度上易字第1131號  判決 確定日期 110年8月25日 110年8月25日 110年8月25日 是否為得易科罰金之案件  是 是 否 備           註  士林地檢110年度執字第3581號 編號23至32應執行有期徒刑3年  士林地檢110年度執字第3582號 編號33至36應執行有期徒刑2年6月 

編號  34 35 36 罪名  竊盜 竊盜 竊盜 宣告刑  有期徒刑8月 有期徒刑8月 有期徒刑1年 犯罪日期  109年8月6日 109年8月17日 109年9月2日 偵查(自訴)機關年度案號  士林地檢109年度偵字第11394號、第12965號、第13175號、第13441號、第13656號、第14228號、第15089號、第15185號、第15281號、第15282號、第15725號、第15791號、第16203號   最後 事實審 法院 臺灣高等法院 臺灣高等法院 臺灣高等法院  案號 110年度上易字第1131號 110年度上易字第1131號 110年度上易字第1131號  判決日期 110年8月25日 110年8月25日 110年8月25日 確定 判決 法院 臺灣高等法院 臺灣高等法院 臺灣高等法院  案號 110年度上易字第1131號 110年度上易字第1131號 110年度上易字第1131號  判決 確定日期 110年8月25日 110年8月25日 110年8月25日 是否為得易科罰金之案件  否 否 否 備           註  士林地檢110年度執字第3582號 編號33至36應執行有期徒刑2年6月   

編號  37 38 39 罪名  竊盜 竊盜 竊盜 宣告刑  有期徒刑4月 有期徒刑4月 有期徒刑5月 犯罪日期  109年8月8日 109年8月10日 109年8月17日 偵查(自訴)機關年度案號  台北地檢109年度偵字第24998號、第25765號、第26019號、第26806號、第29085號、第29272號、第31429號，110年度偵字第2028號   最後 事實審 法院 台北地院 台北地院 台北地院  案號 110年度審易字第471號 110年度審易字第471號 110年度審易字第471號  判決日期 110年8月25日 110年8月25日 110年8月25日 確定 判決 法院 台北地院 台北地院 台北地院  案號 110年度審易字第471號 110年度審易字第471號 110年度審易字第471號  判決 確定日期 110年9月28日 110年9月28日 110年9月28日 是否為得易科罰金之案件  是 是 是 備           註  台北地檢110年度執字第4473號 編號37至43應執行有期徒刑1年2月   

編號  40 41 42 罪名  竊盜 竊盜 竊盜 宣告刑  有期徒刑4月 有期徒刑4月 有期徒刑4月 犯罪日期  109年10月18日 109年10月17日 109年10月23日 偵查(自訴)機關年度案號  台北地檢109年度偵字第24998號、第25765號、第26019號、第26806號、第29085號、第29272號、第31429號，110年度偵字第2028號   最後 事實審 法院 台北地院 台北地院 台北地院  案號 110年度審易字第471號 110年度審易字第471號 110年度審易字第471號  判決日期 110年8月25日 110年8月25日 110年8月25日 確定 判決 法院 台北地院 台北地院 台北地院  案號 110年度審易字第471號 110年度審易字第471號 110年度審易字第471號  判決 確定日期 110年9月28日 110年9月28日 110年9月28日 是否為得易科罰金之案件  是 是 是 備           註  台北地檢110年度執字第4473號 編號37至43應執行有期徒刑1年2月   

編號  43 44 45 罪名  竊盜 竊盜 竊盜 宣告刑  有期徒刑4月 有期徒刑7月 有期徒刑8月 犯罪日期  109年10月23日 109年8月25日 109年8月30日 偵查(自訴)機關年度案號  台北地檢109年度偵字第24998號、第25765號、第26019號、第26806號、第29085號、第29272號、第31429號，110年度偵字第2028號   最後 事實審 法院 台北地院 台北地院 台北地院  案號 110年度審易字第471號 110年度審易字第471號 110年度審易字第471號  判決日期 110年8月25日 110年8月25日 110年8月25日 確定 判決 法院 台北地院 台北地院 台北地院  案號 110年度審易字第471號 110年度審易字第471號 110年度審易字第471號  判決 確定日期 110年9月28日 110年9月28日 110年9月28日 是否為得易科罰金之案件  是 否 否 備           註  台北地檢110年度執字第4473號 編號37至43應執行有期徒刑1年2月 台北地檢110年度執字第4467號 編號44、45應執行有期徒刑1年  

編號  46 47  罪名  竊盜 竊盜  宣告刑  有期徒刑7月 有期徒刑3月  犯罪日期  109年11月15日至12月10日間 109年10月1日  偵查(自訴)機關年度案號  士林地檢110年度偵字第833號 新北地檢110年度偵字第26963號  最後 事實審 法院 士林地院 新北地院   案號 110年度審易字第841號 110年度簡字第3680號   判決日期 110年7月26日 110年10月20日  確定 判決 法院 士林地院 新北地院   案號 110年度審易字第841號 110年度簡字第3680號   判決 確定日期 110年8月25日 110年11月29日  是否為得易科罰金之案件  否 是  備           註  士林地檢110年度執字第3887號  新北地檢111年度執字第189號